# 存在限制性股票时的净资产收益率的计算

提问人：cfo000000 时间：2019-02-28 13:24:45
根据准则解释 7 号，等待期内计算基本每股收益时，分子应扣除当期分配给预计未来可解锁限制性股票持有者的现金股利；分母不应包含限制性股票的股数。
问题 1 ：在净资产收益率计算时，分子是否和每股收益的处理一致？
问题 2 ：每股收益计算时分母不包括限制性股票股数如何理解，因为股数是加权平均的，比如期初股数 1000 万（其中限制性股票 100 万股），本期5 月又发行限制性股票 200 万股 (以后年度解锁)，本年 7 月解锁限制性股票 40 万股，本年 8 月回购限制性股票 20 万，那么计算本期加权平均股数时，是不是应该是 1000-100+405/12。
问题 3 ：在计算加权平均净资产时是否也应剔除限制性股票，比如期初净资产 5 亿（其中含限制性股票股本和资本公积合计 4000 万），本年净利润1 亿，本期 3 月新发行限制性股票 1000 万（含股本和资本公积，以后年度解锁），本年 7 月解锁限制性股票 1600 万（含股本和资本公积），本年8 月因员工离职回购限制性股票 300 万，本年 5 月分红 3000 万（分红以 3 月新股发行后股数为基数，含给限制性股票的 100 万，本年 7 月限制性股票解锁部分分红 50 万），本年 8 月回购限制性股票冲回分红 30万，本年限制性股票摊销 500 万，不考虑数据之间的逻辑关系正确性，那么加权平均净资产如何计算？是不是
50000-4000+10000/2+16005/12-(3000-100)*2/12-(3000-100+50)5/12+304/12+500/2

回答人：chenyiwei
涉及限制性股票情况下的净资产收益率计算没有特殊考虑。在按照股份支付准则确认费用和资本公积，以及按照《企业会计准则解释第 7 号》第五条规定确认回购义务及其增减变动的前提下，仍按《公开发行证券的公司信息披露编报规则第 9 号--净资产收益率和每股收益的计算及披露（ 2010 年修订）》的规定确定净资产收益率的分子、分母。每股收益计算中对分子的特殊调整，在净资产收益率计算中无需考虑。
另外，你对问题 2 的理解基本合理。